【裁判字號】    91,易,511
【裁判日期】    920502
【裁判案由】    毒品危害防制條例
【裁判全文】
臺灣苗栗地方法院刑事判決                          九十一年度易字第五一一號
    公  訴  人  臺灣苗栗地方法院檢察署檢察官
    被      告  甲○○
右列被告因違反毒品危害防制條例案件，經檢察官提起公訴（九十一年度毒偵字第六
四０號），本院判決如左：
    主  文
甲○○施用第二級毒品，累犯，處有期徒刑陸月，如易科罰金以參佰元折算壹日。
    事  實
一、甲○○前於民國八十六年間因公共危險案件，經本院於八十七年二月二日以八十
    七年度訴字第七號判決判處有期徒刑一年二月確定，並於八十八年六月八日（起
    訴書誤載為六月十九日）縮刑期滿執行完畢。甲○○仍不知悛悔，於出監後之八
    十八至八十九年間因施用第二級毒品案件，經臺灣新竹地方法院八十九年五月三
    十一日以八十九年毒聲字第一二一八號裁定送觀察、勒戒，經評定有繼續施用毒
    品之傾向，由臺灣新竹地方法院檢察署檢察官提出聲請，臺灣新竹地方法院於八
    十九年八月二日以八十九年度聲戒字第四五五號裁定令入戒治處所施以強制戒治
    一年。嗣於強制戒治屆滿三月，其成效經評定為合格，無繼續戒治之必要，而由
    臺灣新竹地方法院檢察署檢察官聲請，經臺灣新竹地方法院於九十年一月三十日
    以九十年毒聲字第一九六號裁定停止戒治，所餘戒治期間付保護管束。其後保護
    管束期滿，由臺灣新竹地方法院檢察署檢察官於九十年九月七日以九十年度戒毒
    偵字第一八七號不起訴處分確定。詎甲○○猶不知悔改，於前開不起訴處分確定
    後五年內，竟基於施用第二級毒品之犯意，於九十一年十二月十日採尿時起回溯
    前三日內某日凌晨十二時許，在其苗栗縣竹南鎮營盤里十九鄰營盤邊六十號住處
    ，以將些許第二級毒品安非他命置於錫箔紙上，在下以打火機點火燒烤使生煙霧
    ，再以嘴吸氣之方式，施用第二級毒品安非他命一次（施用工具錫箔紙、打火機
    等均未扣案）。嗣為警於九十一年二月十日採其尿液送驗後查獲。
二、案經苗栗縣警察局竹南分局報請臺灣苗栗地方法院檢察署檢察官偵查起訴。
    理  由
一、右揭事實，業據被告甲○○於本院審理時坦承不諱，而其為警採尿經送檢驗結果
    呈甲基安非他命陽性反應，此有苗栗縣衛生局煙毒尿液檢驗成績書、苗栗縣警察
    局竹南分局偵辦違反毒品危害防制條例案件尿液鑑驗代碼對照表影本各一紙在卷
    可稽。足徵被告自白與事實相符，應堪採信。次查，甲○○前於八十八至八十九
    年間因施用第二級毒品案件，經臺灣新竹地方法院八十九年五月三十一日以八十
    九年毒聲字第一二一八號裁定送觀察、勒戒，經評定有繼續施用毒品之傾向，由
    臺灣新竹地方法院檢察署檢察官提出聲請，臺灣新竹地方法院於八十九年八月二
    日以八十九年度聲戒字第四五五號裁定令入戒治處所施以強制戒治一年。嗣於強
    制戒治屆滿三月，其成效經評定為合格，無繼續戒治之必要，而由臺灣新竹地方
    法院檢察署檢察官聲請，經臺灣新竹地方法院於九十年一月三十日以九十年毒聲
    字第一九六號裁定停止戒治，所餘戒治期間付保護管束。其後保護管束期滿，由
    臺灣新竹地方法院檢察署檢察官於九十年九月七日以九十年度戒毒偵字第一八七
    號不起訴處分確定之事實，有上開不起訴處分書一份及臺灣高等法院被告全國前
    案紀錄表、臺灣高等法院檢察署刑案紀錄簡覆表各一份附卷可稽。足見被告本件
    施用第二級毒品安非他命，確係二犯施用第二級毒品犯行。綜上，本案事證明確
    ，被告施用第二級毒品犯行堪予認定。
二、核被告甲○○所為，係犯毒品危害防制條例第十條第二項之施用第二級毒品罪。
    其施用前持有毒品之行為，意在供己施用，故持有之低度行為，應為施用之高度
    行為所吸收，不另論罪。又被告曾於八十六年間因公共危險案件，經本院於八十
    七年二月二日以八十七年度訴字第七號判決判處有期徒刑一年二月確定，並於八
    十八年六月八日（起訴書誤載為六月十九日）縮刑期滿執行完畢，有有臺灣高等
    法院被告全國前案紀錄表、臺灣高等法院檢察署刑案紀錄簡覆表各一份在卷可稽
    ，其受有期徒刑執行完畢後，五年以內再犯本案有期徒刑以上之本罪，為累犯，
    應依刑法第四十七條規定加重其刑。爰審酌被告前因施用毒品犯行，經觀察、勒
    戒及強制戒治後，仍不知戒惕，再次施用第二級毒品安非他命，無視於毒品對於
    自身健康之戕害及國家對於杜絕毒品犯罪之禁令，不知戒除惡習，惡性非輕，然
    念及被告於施用毒品海洛因及甲基安非他命乃自傷行為，並無舉體危害他人法益
    ，本之施用毒品者均有相當程度之成癮性及心理依賴，其犯罪心態與一般刑犯罪
    之本質並不相同，容應以「病人」之角度為考量，並側重適當之醫學治療及心理
    矯治為宜，且被告尚經施以長時間之強制戒治，固屬保安處分之一種，然既與其
    所應受之刑罰，同係限制人身自由，揆諸比例原則，應予適當量刑等一切情狀，
    量處如主文所示之刑，並諭知易科罰金之折算標準，以資懲儆。末查，被告施用
    安非他命之工具均未扣案，被告供稱均已丟棄，亦無證據顯示仍屬存在，為免日
    後執行發生困難，爰不予宣告沒收，一併敘明。
據上論斷，應依刑事訴訟法第二百九十九條第一項前段，毒品危害防制條例第十條第
第二項，刑法第十一條前段、第四十七條、第四十一條第一項前段，罰金罰鍰提高標
準條例第二條，判決如主文。
本案經檢察官張文傑到庭執行職務
中      華      民      國    九十二    年      五      月      二      日
                                臺灣苗栗地方法院刑事第一庭
                                        審判長法  官   陳 鴻 斌
                                              法  官   柳 章 峰
                                              法  官   顧 正 德
右正本證明與原本無異。
如不服本判決，應於判決送達後十日內向本院提出上訴狀( 應附繕本 )。
                   書記官   黃 正 中
中      華      民      國    九十二    年      五      月      二      日


司法院資訊處製作；財團法人民間司法改革基金會備份。
